臺灣高等法院臺南分院刑事判決　　　　　九十三年度上易字第一三七號　　孝股
　　　上　訴　人
　　　即　被　告　甲○○
　　　選任辯護人　許芳瑞
右上訴人因竊盜案件，不服臺灣臺南地方法院九十二年度易字第一二九四號中華民國
九十三年二月二十日第一審判決（起訴案號：臺灣臺南地方法院檢察署九十二年度偵
字第一二四四六號），提起上訴，本院判決如左：
      主  文
原判決撤銷。
甲○○攜帶兇器竊盜，未遂，累犯，處有期徒刑陸月，如易科罰金，以參佰元折算壹
日。扣案之鑰匙壹支、鋼鋸壹支、十字起子壹支、鯉魚鉗壹支、手電筒壹支均沒收。
      事  實
一、甲○○曾於民國（下同）八十七年間因竊盜案件，經臺灣臺南地方法院八十七年
    度易字第一七九九號判決有期徒刑八月，經本院八十七年度上易字一八三一號判
    決駁回上訴確定，甫於八十九年一月二十日縮刑期滿執行完畢。詎甲○○竟仍不
    知悛悔，復意圖為自己不法之所有，於九十二年十一月十六日晚上六時四十分許
    ，持其所有客觀上可供兇器使用之鋼鋸、十字起子、鯉魚鉗，以十字起子撬開乙
    ○○所有之車牌號碼Ｎ二─八六一○號自用小客車之右前車門鑰匙孔後，開啟車
    門進入車內，以手電筒照明車內情形，再以鯉魚鉗及鋼鋸破壞排檔鎖、排檔桿、
    枴杖鎖及中控鎖等物，並打開引擎蓋，剪斷警報器之電線，尚未將車輛竊走之際
    ，經警巡邏經過，而上前盤查，甲○○隨即逃逸而未得逞，嗣經警於當日晚上六
    時五十分許，在臺南市○○路與凱旋路交岔路口當場逮捕甲○○，並扣得鋼鋸、
    十字起子、鯉魚鉗、手電筒、無線電對講機及汽車鑰匙各一支。
二、案經乙○○訴由臺南市警察局第一分局報請臺灣臺南地方法院檢察署檢察官偵查
    起訴。
      理  由
一、本件係經上訴人即被告甲○○於原審準備程序當庭表示認罪，而經原審裁定以簡
    式審判程序加以審理，被告亦於本院準備程序當庭為認罪之表示，則依據刑事訴
    訟法第二百七十三條之二、同法第一百五十九條第二項之規定，不適用傳聞法則
    有關限制證據能力之相關規定，合先敘明。
二、訊據被告甲○○對於右揭犯罪事實坦承不諱，核與告訴人乙○○證述情節相符，
    復有現場照片六幀（均為影本）及行車執照影本一紙附於警卷可稽，並有警員逮
    捕過程之職務報告書，及扣案之鋼鋸、十字起子、鯉魚鉗、手電筒、無線電對講
    機及汽車鑰匙各一支可資佐證，堪信被告自白與事實相符。本案事證明確，被告
    犯行，堪以認定。
三、按刑法上第三百二十一條第一項第三款之攜帶兇器竊盜罪，此所謂之兇器，其種
    類並無限制，凡客觀上足對人之生命、身體、安全構成威脅，具有危險性之兇器
    均屬之（最高法院七十九年度台上字第五二五三號判例參照），從而，上開鋼鋸
    、十字起子、鯉魚鉗各一支，自屬凶器。按竊盜罪既遂與未遂之區別，以已否移
    入自己實力支配之下為標準，查汽車非可任意攜離，而須按一定方式操作發動，
    俟其能為移動或已為移動時，始達於移入自己實力支配之下之既遂階段。查被告
    持客觀上對人體具有危險之鋼鋸、十字起子、鯉魚鉗各一支，已著手實施破壞車
    輛之防閑裝置後，尚未發動引擎即為警查獲，核其所為係犯刑法第三百二十一條
    第二項、第一項第三款之攜帶凶器加重竊盜未遂罪及刑法第三百五十四條之毀損
    罪，所犯二罪間，有方法結果之牽連關係，應依刑法第五十五條，從一重之加重
    竊盜未遂罪論處，並依刑法第二十六條前段減輕其刑。又被告有如事實欄所述之
    科刑及執行紀錄，有卷附臺灣臺南地方法院檢察署刑案資料查註紀錄表及臺灣高
    等法院被告全國前案紀錄表各一份足按，其受有期徒刑執行完畢，五年內再犯有
    期徒刑以上之本罪，為累犯，應依刑法第四十七條規定，加重其刑，並依同法第
    七十一條規定先加重後減輕之。
四、原審以被告罪証明確，因予論罪科刑，固非無見。惟查被告著手竊盜而為未遂，
    依刑法第二十六條前段規定【得按既遂犯減輕之】，乃原審既未依該條規定減輕
    其刑，復未說明不予減輕之理由，容有未洽。被告上訴指摘原審未依刑法第二十
    六條規定減輕其刑，而量刑過重等情為有理由，應由本院將原判決予以撤銷改判
    。爰審酌被告犯罪之動機、目的、手段、所生危害及犯後坦承犯行態度尚稱良好
    ，且於本件犯後已與告訴人達成民事和解，賠償告訴人新台幣十萬元，此有該調
    解書在卷足憑等一切情狀，量處如主文第二項所示之刑，並諭知易科罰金之折算
    標準，以示懲儆。扣案之鋼鋸、十字起子、鯉魚鉗、手電筒、及汽車鑰匙各一支
    ，為被告所有供本件犯罪所用之物，業據被告供承在卷，應依刑法第三十八條第
    一項第二款宣告沒收；另扣案之對講機一支，並無證據足資證明係被告供本件犯
    罪所用之物，亦非違禁物，爰不另為沒收之諭知，併此敘明。
據上論斷，應依刑事訴訟法第三百六十九條第一項、第三百六十四條、第二百七十三
條之一第一項、第二百九十九條第一項前段，刑法第三百二十一條第二項、第一項第
三款、第三百五十四條、第二十六條前段、第四十七條、第五十五條、第四十一條第
一項、第三十八條第一項第二款，罰金罰緩提高標準條例第一條前段、第二條，判決
如主文。
本案經檢察官許仲瑩到庭執行職務。
中      華      民      國    九十三    年      五      月     十九     日
                              臺灣高等法院臺南分院刑事第四庭
                                      審判長法官  鄭  文  肅
                                            法官  王  浦  傑
                                            法官  陳  珍  如
右正本證明與原本無異。
不得上訴。
                                      法院書記官  周  美  莉
中      華      民      國    九十三    年      五      月     十九     日
附錄：本判決論罪科
中華民國刑法第三百二十一條
犯竊盜罪而有左列情形之一者，處六月以上、五年以下有期徒刑：
一  於夜間侵入住宅或有人居住之建築物、船艦或隱匿其內而犯之者。
二  毀越門扇、牆垣或其他安全設備而犯之者。
三  攜帶兇器而犯之者。
四  結夥三人以上而犯之者。
五  乘火災、水災或其他災害之際而犯之者。
六  在車站或埠頭而犯之者。
前項之未遂犯罰之。
